---
title: "preprocessing"
format: html
editor: visual
---



# Install Packages

```{r}

install.packages("pacman")
library("pacman")

p_install("dplyr", force = FALSE)
p_install("ggplot2", force = FALSE)
p_install("readr", force = FALSE)
p_install("tidyr", force = FALSE)
p_install("sf", force = FALSE)
p_install("terra", force = FALSE)
p_install("tmap", force = FALSE)
p_install("zoo", force = FALSE)
p_install("units", force = FALSE)
p_install("plotly", force = FALSE)
p_install("patchwork", force = FALSE)
p_install("tidyverse", force = FALSE)
p_install("rjson", force = FALSE)
p_install("jsonlite", force = FALSE)
p_install("leaflet", force = TRUE)
p_install("XML", force = TRUE)
p_install("lubridate", force = TRUE)

library("dplyr")
library("ggplot2")
library("tidyr")
library("sf")
library("terra")
library("tmap")
library("zoo")
library("zoo")
library("units")
library("plotly")
library("patchwork")
library("tidyverse")
library("rjson")
library("jsonlite")
library("leaflet")
library("XML")
library("lubridate")

```


# Task 1: Import your data

Folgend werden alle .gpx-Files aus dem Ordner *GPS_Daten* eingelesen. Aus den .gpx-Files werden die Koordinaten herausgelesen und jede gefahrene Route / Aktivität in einem neuen Dataframe abgespeichert. Die Dataframes landen alle in einer Liste `single_routes` und können über diese abgerufen und dargestellt werden.In einer weiteren Variate werden alle Daten in einen einzigen Data Frame verpackt `all_routes`.

```{r}




```

